【裁判字號】    97,訴緝,181
【裁判日期】    970916
【裁判案由】    毒品危害防制條例
【裁判全文】
臺灣板橋地方法院刑事判決             97年度訴緝字第181號
公  訴  人  臺灣板橋地方法院檢察署檢察官
被      告  甲○○
                    （現另案於臺灣臺北監獄臺北分監執行）
上列被告因違反毒品危害防制條例案件，經檢察官提起公訴（96
年度毒偵字第10037 號、97年度毒偵字第第94號），本院依簡式
審判程序審理，判決如后：
    主  文
甲○○施用第一級毒品，累犯，處有期徒刑壹年，扣案之海洛因
壹包（驗餘淨重零點貳伍貳貳公克）沒收銷燬，注射針筒貳支沒
收；又施用第一級毒品，累犯，處有期徒刑壹年，扣案之注射針
筒柒支均沒收。應執行有期徒刑壹年捌月，扣案之海洛因壹包（
驗餘淨重零點貳伍貳貳公克）沒收銷燬，注射針筒共玖支均沒收
。
    事  實
一、甲○○曾於民國93年間因違反毒品危害防制條例案件，經本
    院以91年度訴字第2479號判決判處有期徒刑7 月確定，甫於
    93年7 月8 日縮刑期滿執行完畢；又於94年間因竊盜案件，
    經本院以94年度易字第1433號判決判處有期徒刑10月確定，
    於96年1 月7 日縮刑期滿執行完畢。其前因施用毒品案件，
    先後二次經本院裁定送觀察、勒戒後，均認無繼續施用毒品
    傾向，由臺灣板橋地方法院檢察署檢察官分別以87年度偵字
    第20331 號、88年度毒偵字第2831號不起訴處分書為不起訴
    處分確定。復因施用毒品案件，經本院以91年度毒聲字第33
    28號裁定令入戒治處所施以強制戒治，戒治成績合格，於民
    國92年7 月3 日停止戒治交付保護管束而經釋放出所，於92
    年12月4 日強制戒治期滿執行完畢，詎甲○○猶不知悔改，
    於強制戒治執行完畢經釋放出所後5 年內，基於施用第一級
    毒品海洛因及第二級毒品甲基安非他命之犯意，於96年12月
    7 日13時許，在臺北縣樹林市鎮○街3 之4 號昇園賓館5 樓
    601 號房，以將海洛因及甲基安非他命同時置於注射針筒注
    射之方式，同時施用安非他命及海洛因一次；復另基於施用
    第一級毒品海洛因及第二級毒品甲基安非他命之犯意，於96
    年12月14日，在臺北縣樹林市鎮○街3 之4 號昇園賓館5 樓
    601 號房，以將海洛因及甲基安非他命同時置於注射針筒注
    射之方式，同時施用甲基安非他命及海洛因一次。嗣於96年
    12月8 日1 時10分許，在臺北縣樹林市鎮○街3 之4 號昇園
    賓館5 樓601 號房，為警查獲甲○○，並查獲甲○○所施用
    之海洛因壹包（驗餘淨重0.2522公克），及其所有供施用海
    洛因、甲基安非他命所用之注射針筒2 支；又於96年12月15
    日0 時30分許，在臺北縣樹林市○○街255 號前，為警查獲
    甲○○，並扣得其所有供施用海洛因、甲基安非他命所用之
    注射針筒7 支。
二、案經臺北縣政府警察局樹林分局報請臺灣板橋地方法院檢察
    署檢察官偵查起訴，於準備程序進行中，甲○○就被訴事實
    為有罪之陳述，經告知甲○○簡式審判程序之旨，並聽取當
    事人之意見後，裁定進行簡式審判程序。
    理  由
一、上揭事實，業據被告甲○○於警詢、偵查及本院審理時坦承
    不諱，及扣案之海洛因壹包（驗餘淨重0.2522公克，此有交
    通部民用航空局航空醫務中心97年2 月26日航藥鑑字第0970
    894 號毒品鑑定書附於本院97年度訴字第875 號案卷可憑）
    、注射針筒共9 支足資佐證，而被告先後二次為警查獲後所
    採之尿液，經送臺灣檢驗科技股份有限公司檢驗，均呈安非
    他命陽性反應及鴉片類陽性反應，有該公司96年12月25日、
    97年1 月2 日濫用藥物尿液檢驗報告2 份在卷可憑。而被告
    前因施用毒品案件，先後二次經本院裁定送觀察、勒戒後，
    均認無繼續施用毒品傾向，由臺灣板橋地方法院檢察署檢察
    官分別以87年度偵字第20331 號、88年度毒偵字第2831號不
    起訴處分書為不起訴處分確定。復因施用毒品案件，經本院
    以91年度毒聲字第3328號裁定令入戒治處所施以強制戒治，
    戒治成績合格，於民國92年7 月3 日停止戒治交付保護管束
    而經釋放出所，於92年12月4 日強制戒治期滿執行完畢，有
    臺灣高等法院被告前案紀錄表附卷可稽。是本件事證明確，
    被告犯行堪以認定，應予依法論處。
二、核被告甲○○所為，係犯毒品危害防制條例第10條第1 項之
    施用第一級毒品罪及同條例第10條第2 項之施用第二級毒品
    罪。其持有海洛因及甲基安非他命之低度行為，為施用之高
    度行為所吸收，不另論罪。又被告先後二次同時將海洛因及
    甲基安非他命置於注射針筒而施用之行為，顯然係以一施用
    行為而觸犯施用第一級毒品罪及施用第二級毒品罪，為想像
    競合犯，應依刑法第55條規定，均應從一重之施用第一級毒
    品海洛因罪處斷，公訴人認被告所犯施用第一級毒品罪及施
    用第二級毒品罪，應予分論併罰，容有誤會。復查，被告曾
    於93年間因違反毒品危害防制條例案件，經本院以91年度訴
    字第2479號判決判處有期徒刑7 月確定，甫於93年7 月8 日
    縮刑期滿執行完畢；又於94年間因竊盜案件，經本院以94年
    度易字第1433號判決判處有期徒刑10月確定，於96年1 月7
    日縮刑期滿執行完畢，有臺灣板橋地方法院檢察署刑案資料
    查註紀錄表及臺灣高等法院被告前案紀錄表各1 份可按，其
    於執行完畢後五年之內故意再犯有期徒刑以上之施用第一級
    毒品罪及施用第二級毒品罪，為累犯，應依刑法第47條第1
    項之規定加重其刑。而被告先後二次所犯施用第一級毒品罪
    間，犯意各別，行為互殊，應予分論併罰。爰審酌被告前已
    有施用毒品之前科，仍觸犯前揭二罪，惟念其犯行係戕害其
    自身，對社會治安尚非危害甚鉅，且犯後坦承不諱，態度尚
    稱良好，暨其犯罪之動機、目的、手段、所生危害等一切情
    狀，分別量處如主文所示之刑，並定應執行刑，以示懲儆。
    又96年12月8 日扣案之海洛因1 包（驗餘淨重0.2522公克）
    ，係查獲之毒品，不問屬於犯人與否，應依毒品危害防制條
    例第18條第1 項前段之規定宣告沒收銷燬；至96年12月8 日
    扣案之注射針筒2 支，及96年12月15日扣案之注射針筒7 支
    （共9 支），則係被告所有供施用毒品所用等情，業據被告
    於本院審理時供承在卷，爰依刑法第38條第1 項第2 款之規
    定宣告沒收。至96年12月15日扣案之玻璃球1 個，被告否認
    為其施用毒品所用，亦無證據證明係被告所有供施用毒品所
    用之物，自不予宣告沒收，併此敘明。
據上論斷，應依刑事訴訟法第273 條之1 第1 項、第299 條第1
項前段，毒品危害防制條例第10條第1 項、第2 項、第18條第1
項，刑法第11條前段、第55條、第47條第1 項、第51條第5 款、
第38條第1 項第2 款，判決如主文。
本案經檢察官林俊峰到庭執行職務。
中    華    民    國    97    年    9     月    16    日
                  刑事第十庭    法  官  林海祥
上列正本證明與原本無異。
如不服本判決，應於判決送達後10日內敘明上訴理由，向本院提
出上訴狀（應附繕本），上訴於臺灣高等法院。
                                書記官  陳金鳳
中    華    民    國    97    年    9     月    16    日
附錄本案論罪科刑法條全文：
毒品危害防制條例第10條
施用第一級毒品者，處 6 月以上 5 年以下有期徒刑。
施用第二級毒品者，處 3 年以下有期徒刑。


司法院資訊處製作；財團法人民間司法改革基金會備份。
